【裁判字號】    90,易,642
【裁判日期】    901121
【裁判案由】    竊盜
【裁判全文】
臺灣彰化地方法院刑事判決                            九十年度易字第六四二號
    公  訴  人  臺灣彰化地方法院檢察署檢察官
    被      告  甲○○
                己○○
右列被告因竊盜案件，經檢察官提起公訴（八十九年度偵字第九一七一號、九十年度
偵字第六三六號），本院判決如左：
    主  文
甲○○連續攜帶兇器竊盜，累犯，處有期徒刑壹年貳月。扣案之鑰匙支沒收。
己○○共同連續竊盜，處有期徒刑肆月，如易科罰金，以佰元折算壹日。
    事  實
一、甲○○前於民國八十四年間，因違反麻醉藥品管理條例案件，經本院判處有期徒
    刑三月，並諭知得易科罰金之折算標準確定，於八十四年十二月十一日易科罰金
    執行完畢。猶不知悔改，因缺錢花用，竟基於意圖為自己不法所有之概括犯意，
    自八十九年十月間某日起，至九十年一月五日止，先後獨自一人或夥同具有共同
    概括犯意聯絡之配偶己○○，分別於如附表所示之時間、地點，以如附表所示之
    方式，竊取章陳素金等人所有如附表所示之財物。嗣先於八十九年十二月三日凌
    晨三時三十分許，在彰化縣伸港鄉○○村○○路○段二七一號前為警查獲，並扣
    得甲○○所有供竊取如附表所示編號三自小貨車之鑰匙一支。復於九十年一月十
    二日下午一時許，在彰化縣彰化市○○路一二三號前為警查獲，並扣得甲○○所
    有供竊取如附表所示編號八、九重型機車之鑰匙二支。
二、案經彰化縣警察局和美分局、彰化分局分別報請臺灣彰化地方法院檢察署檢察官
    偵查起訴。
    理  由
一、訊據被告甲○○坦承自八十九年十月間某日起，至九十年一月五日止，獨自一人
    先後於如附表所示之時間、地點，以如附表所示之方式，竊取被害人章陳素金等
    人所有如附表所示之財物等事實不諱，核與被害人章陳素金、莊錦維、丁○○、
    戊○○、乙○○、庚○○、丙○○、賴建仁、詹淑媚分別於警訊時指述之情節相
    符，並經被告即其配偶己○○、證人即彰化縣警察局和美分局伸港分駐所（下稱
    伸港分駐所）警員李冠勝分別供述、證述明確，且有現場檢查紀錄表、車籍資料
    作業詳細畫面各一份、扣押物品清單二件、查詢車輛認可資料三份、贓物認領保
    管單七紙、照片十三幀（含電腦列印照片四幀）在卷可稽，復有鑰匙三支扣案可
    資佐證。此部分事證明確，被告甲○○犯行洵堪認定，應依法論科。
二、訊據被告己○○矢口否認涉有竊盜犯行，辯稱：八十九年十二月三日凌晨經警查
    獲前，伊均於車內睡覺，至警方到場時始甦醒，伊並不知甲○○欲行竊，亦未與
    甲○○一同行竊或為其把風，且警察盤問時，伊根本不知甲○○在何處，故未與
    警察講話云云，而被告甲○○亦附和其說，供稱：如附表所示編號五、六、七之
    財物均係伊單獨一人竊取，己○○僅在車上睡覺，並不知情云云。惟查：
    （一）本件於八十九年十二月三日凌晨三時三十分許經警查獲時，自被告甲○○
          、己○○夫婦二人共乘之自小貨車上所取獲如附表所示編號五、六、七之
          物分別係被害人乙○○、庚○○、丙○○失竊之物，業據被害人乙○○、
          庚○○、丙○○分別於警訊時指述綦詳，並有現場檢查紀錄表一份、贓物
          認領保管單三紙、照片九幀附卷足憑。
    （二）被告甲○○於下車行竊如附表所示編號五、六、七之財物時，曾告知被告
    己○○，被告己○○確實知悉其下車欲竊取建築材料，且與之共犯等情，
          已據被告甲○○於警訊時供述甚詳，核與證人即伸港分駐所警員李冠勝於
          偵查中證稱：查獲時，己○○在車上餵食小孩，並未睡著，且當時己○○
          表示甲○○進入工地內拿個東西，一會即出來等語（見八十九年度偵字第
          九一七一號卷第十七頁背面）相符，則被告己○○辯稱不知情，且於警察
          盤查時未講話云云，顯與事實不符。
    （三）被告己○○自八十九年十二月二日晚上十時許起，即與被告甲○○同車外
          出，且一直停留於車上，並未離開，而被告甲○○駕車偕同被告己○○外
          出後，旋即於翌（三）日凌晨一時許至同日凌晨三時三十分許之短短二、
          三小時內，連續三次異地竊取他人財物等事實，亦據被告甲○○供述無誤
          ，且被告己○○亦不否認上情，則衡諸常情，被告甲○○於短時間內連續
          多次停車竊取他人財物並搬運上車後再行啟動車輛前往他處時，車上乘客
          應會甦醒，斷無毫無知覺之理。參以被告己○○亦自承：甲○○當時失業
          ，且因需款購置嬰兒奶粉、尿布，故甲○○曾交付數百元款項等語以觀，
          其非無可能因此鋌而走險而與其配偶共犯上開犯行。況被告二人係夫妻關
          係，若非確有其事，被告甲○○於警訊時應無為上開之供述。雖被告余元
          茂事後翻異前詞，極力否認被告己○○共同涉案，然其僅係事後迴護之詞
          ，不足採信。
    （四）綜上所述，被告己○○所辯，顯係事後卸責之詞，要難採信。此部分事證
          亦臻明確，被告己○○犯行足堪認定，應依法論科。
三、按刑法第三百二十一條第一項第三款之攜帶兇器竊盜罪，係以行為人攜帶兇器竊
    盜為其加重條件，此所謂兇器，其種類並無限制，凡客觀上足對人之生命、身體
    、安全構成威脅，具有危險性之兇器均屬之，且祇須行竊時攜帶此種具有危險性
    之兇器為已足，並不以攜帶之初有行兇之意圖為必要（最高法院七十九年臺上字
    第五二五三號判例參照）。查扳手係金屬材質，質地堅硬，若持之行兇，客觀上
    足以對人之身體、生命構成威脅，顯係具有危險性之兇器。是核被告甲○○就如
    附表所示編號四所為，係犯刑法第三百二十一條第一項第三款之攜帶兇器竊盜罪
    ，就如附表所示編號一、二、三、五、六、七、八、九所為，則均係犯刑法第三
    百二十條第一項之普通竊盜罪。另被告己○○所為，均係犯刑法第三百二十條第
    一項之普通竊盜罪。公訴人認被告甲○○就如附表所示編號四之行為，係犯刑法
    第三百二十條第一項之普通竊盜罪，起訴法條尚有未洽，惟其基本事實相同，應
    予變更。又公訴人起訴事實雖未敘及被告甲○○就如附表所示編號一、二所為之
    犯行，然此部分之事實與公訴人起訴之犯罪事實具有連續犯之裁判上一罪關係，
    應為起訴效力所及，本院自應併予審究。再被告二人間，就如附表所示編號五、
    六、七之犯行，有犯意之聯絡及行為之分擔，均應依刑法第二十八條之規定，論
    以共同正犯。被告甲○○先後九次竊盜犯行及被告己○○先後三次竊盜犯行，均
    時間緊接，所犯構成要件相同，顯各係基於概括之犯意反覆為之，皆為連續犯，
    均應依刑法第五十六之規定，以一罪論，並加重其刑，其中被告甲○○應論以一
    罪即情節較重之攜帶兇器竊盜罪。按受有期徒刑之執行完畢後，再犯有期徒刑以
    上之裁判上一罪，適用於累犯時，應以最初行為之犯罪時作為計算累犯成立與否
    之標準，至其犯罪行為終了於何時，則非所問（最高法院八十二年度台上字第一
    七五一號判決意旨參照）。查被告甲○○前於八十四年間，因違反麻醉藥品管理
    條例案件，經本院判處有期徒刑三月確定，於八十四年十二月十一日易科罰金執
    行完畢，有臺灣彰化地方法院檢察署刑案資料查註紀錄表、臺灣高等法院被告全
    國前案紀錄表各一份為據，其於受有期徒刑之執行完畢後，再犯本件有期徒刑以
    上之裁判上一罪，且其行為最初之犯罪時間為前案執行完畢後五年以內即八十九
    年十月間某日，為累犯，應依刑法第四十七條之規定，遞加重其刑。爰審酌被告
    二人正值青壯之年，不思循正途獲取所需費用，輕忽他人財產法益，且被告甲○○事後極力迴護共犯，被告己○○犯後猶飾詞卸責，均不思反省，及渠等所竊得
    之財物非鉅等一切情狀，分別量處如主文所示之刑，被告己○○部分，併諭知易
    科罰金之折算標準，以資懲儆。至扣案之鑰匙三支，係被告甲○○所有，並分別
    供其犯竊盜罪所用之物，已據被告甲○○供明在卷，爰依刑法第三十八條第一項
    第二款宣告沒收。
四、被告行為後，刑法第四十一條業經立法院於九十年元月四日修正，將易科罰金之
    適用範圍擴大為五年以下有期徒刑之罪，並經總統於九十年一月十日公佈，同年
    一月十二日生效，被告己○○所犯竊盜罪，其最高本刑為五年以下有期徒刑，比
  較易科罰金規定新舊法結果，以新法較有利於被告，依刑法第二條第一項前段規
    定，自應適用修正後之刑法第四十一條第一項前段，併此敘明。
據上論斷，應依刑事訴訟法第二百九十九條第一項前段、第三百條、刑法第二條第一
項前段、第二十八條、第五十六條、刑法第三百二十一條第一項第三款、第三百二十
條第一項、第四十七條、第四十一條第一項前段、第三十八條第一項第二款、罰金罰
鍰提高標準條例第一條前段、第二條，判決如主文。
本案經檢察官王怡仁到庭執行職務。
中      華      民      國    九十      年     十一     月    二十一    日
                                     臺灣彰化地方法院刑事第三庭
                                         法      官  陳  連  發
右正本證明與原本無異。
如不服本判決，應於判決送達後十日內向本院提出上訴狀( 須附繕本 )。
告訴人或被害人對於判決如有不服具備理由請求檢察官上訴者，其上訴期間之計算係
以檢察官收受判決正本之日期為準。
                                         法院書記官  張  木  松
中      華      民      國    九十      年     十一     月    二十二    日
刑法第三百二十條
意圖為自己或第三人不法之所有，而竊取他人之動產者，為竊盜罪，處五年以下有期
徒刑、拘役或五百元以下罰金。
意圖為自己或第三人不法利益，而竊佔他人之不動產者，依前項之規定處斷。
前二項之未遂犯罰之。
刑法第三百二十一條
犯竊盜罪而有左列情形之一者，處六月以上五年以下有期徒刑：
一、於夜間侵入住宅或有人居住之建築物、船艦或隱匿其內而犯之者。
二、毀越門扇、牆垣或其他安全設備而犯之者。
三、攜帶兇器而犯之者。
四、結夥三人以上而犯之者。
五、乘火災、水災或其他災害之際而犯之者。
六、在車站或埠頭而犯之者。
前項之未遂犯罰之。
附表：
┌──┬───┬────┬─────┬──────┬────┬─────┐
│編號│行為人│犯罪時間│  犯罪地點│犯 罪 方 式 │被害人  │ 所得財物 │
├──┼───┼────┼─────┼──────┼────┼─────┤
│一  │甲○○│八十九年│彰化縣彰化│徒手竊取    │章陳素金│白鐵三十公│
│    │      │十月間某│市○○路三│            │        │斤        │
│    │      │日晚上  │○五巷一弄│            │        │          │
│    │      │        │三號後方廢│            │        │          │
│    │      │        │鐵收購場外│            │        │          │
├──┼───┼────┼─────┼──────┼────┼─────┤
│二  │同右  │八十九年│彰化縣彰化│徒手竊取    │莊錦維  │白鐵暨普通│
│    │      │十一月間│市○○路九│            │        │鋼鐵計四十│
│    │      │某日晚上│八號鋼鐵加│            │        │二公斤    │
│    │      │        │工廠外    │            │        │          │
├──┼───┼────┼─────┼──────┼────┼─────┤
│三  │同右  │八十九年│台中市東區│以自備鑰匙開│丁○○（│引擎號碼4D│
│    │      │十一月九│十甲里十甲│啟行竊      │登記車主│R7-FB0079A│
│    │      │日上午六│東路五一七│            │為聖興農│未懸掛車牌│
│    │      │時許    │號前路旁  │            │產行）  │自小貨車一│
│    │      │        │          │            │        │部        │
├──┼───┼────┼─────┼──────┼────┼─────┤
│四  │同右  │八十九年│彰化縣彰化│以置放於編號│戊○○  │車號ＡＩ─┤
│    │      │十二月二│市古夷里泰│三所示自小貨│        │九三○二號│
│    │      │日晚上十│和路三段二│車內、客觀上│        │車牌二面，│
│    │      │一時許  │二○巷十三│足對人之生命│        │用以懸掛於│
│    │      │        │號前路旁  │、身體、安全│        │上開車輛上│
│    │      │        │          │構成威脅、具│        │          │
│    │      │        │          │有危險性之六│        │          │
│    │      │        │          │角梅花扳手行│        │          │
│    │      │        │          │竊          │        │          │
├──┼───┼────┼─────┼──────┼────┼─────┤
│五  │甲○○│八十九年│彰化縣彰化│己○○在車上│乙○○  │白鐵門一個│
│    │己○○│十二月三│市○○路二│把風，甲○○│        │鋁門窗二個│
│    │      │日凌晨一│一八號建築│下車徒手行竊│        │電鑽一組  │
│    │      │時許    │工地     │            │        │          │
├──┼───┼────┼─────┼──────┼────┼─────┤
│六  │同右  │八十九年│彰化縣伸港│同右        │庚○○  │白鐵角型鋼│
│    │      │十二月三│鄉○○路二│            │        │鐵十一支  │
│    │      │日凌晨三│段二八五巷│            │        │          │
│    │      │時三十分│一號      │            │        │          │
│    │      │許      │          │            │        │          │
├──┼───┼────┼─────┼──────┼────┼─────┤
│七  │同右  │同右    │彰化縣伸港│同右        │丙○○  │建築捧尺八│
│    │      │        │鄉○○路二│            │        │支、水平尺│
│    │      │        │段二七一號│            │        │二支      │
├──┼───┼────┼─────┼──────┼────┼─────┤
│八  │甲○○│九十年一│彰化縣大村│以自備之鑰匙│賴建仁（│ＮＳＮ─二│
│    │      │月三日晚│鄉黃厝村山│開啟行竊    │登記車主│八九號重型│
│    │      │上八時許│腳路五八之│            │賴石圓）│機車一部  │
│    │      │        │九號前    │            │        │          │
├──┼───┼────┼─────┼──────┼────┼─────┤
│九  │同右  │九十年一│彰化縣彰化│同右        │詹淑媚  │ＫＵＮ─○│
│    │      │月五日晚│市○○路一│            │        │二七號重型│
│    │      │上十一時│段三三二號│            │        │機車一部  │
│    │      │許      │前        │            │        │          │
└──┴───┴────┴─────┴──────┴────┴─────┘


司法院資訊處製作；財團法人民間司法改革基金會備份。
